臺灣桃園地方法院刑事判決　　　　　 100年度審易字第1065號
公　訴　人　臺灣桃園地方法院檢察署檢察官
被　　　告　王華賓
上列被告因竊盜案件，經檢察官提起公訴（100 年度偵字第5099
號），被告於本院準備程序進行中，就被訴事實為有罪之陳述，
經本院告知簡式審判程序意旨，並聽取公訴人及被告之意見後，
本院裁定依簡式審判程序審理，判決如下：
    主      文
王華賓竊盜，處有期徒刑柒月。
    事實及理由
一、被告所犯之罪，為死刑、無期徒刑、最輕本刑3 年以上有期
    徒刑或高等法院管轄第一審案件以外之罪，而被告於本院準
    備程序進行中，就被訴事實為有罪之陳述，經本院告知簡式
    審判程序意旨，並聽取公訴人及被告之意見後，依刑事訴訟
    法第273 條之1 第1 項之規定，裁定依簡式審判程序審理。
二、犯罪事實：
    王華賓前於民國84年間，因違反麻醉藥品管理條例案件，經
    臺灣臺北地方法院以84年度易字第6997號判處有期徒刑7 月
    確定；復於85年間，同因竊盜案件，經臺灣板橋地方法院以
    85年度易字第2952號判處有期徒刑8 月確定，上開2 罪刑經
    臺灣板橋地方法院裁定定應執行刑為有期徒刑1 年2 月確定
    ；另於86年間，因偽造文書等案件，經臺灣板橋地方法院以
    86年度易字第5381號判處應執行有期徒刑1 年確定，並接續
    上開所定應執行刑有期徒刑1 年2 月而為執行，於87年2 月
    10日縮短刑期假釋出監並付保護管束，後經撤銷假釋，應執
    行殘刑有期徒刑11月30日。復於87年間，因偽造有價證券案
    件，經本院以88年度訴緝字第100 號判處有期徒刑3 年4 月
    確定；又於88年間，因偽造文書案件，經臺灣高等法院以89
    年度上訴字第347 號判處有期徒刑1 年8 月確定；復於88年
    間因違反藥事法案件，經臺灣臺北地方法院以88年度訴字第
    1802號判處有期徒刑7 月確定，上開3 罪刑經臺灣臺北地方
    法院裁定定應執行刑為5 年6 月確定；再於89年間，因竊盜
    案件，經臺灣板橋地方法院以90年度易字第810 號判處有期
    徒刑4 年確定，上開殘刑有期徒刑11月30日、應執行有期徒
    刑5 年6 月、有期徒刑4 年經接續執行，甫於98年9 月23日
    縮短刑期假釋出監並付保護管束出監（於假釋中再犯本案，
    不構成累犯）。詎猶不知悔改，於假釋期間內，意圖為自己
    不法之所有，基於竊盜之犯意，於99年7 月14日上午10時許
    ，在桃園縣中壢市○○里○○○ 街53號前，以不詳方式竊取
    何通成所使用之車牌號碼RU－6200號自用小貨車得手，供己
    代步使用；嗣於99年7 月22日上午8 時許，在桃園縣新屋鄉
    九斗村8 鄰產業道路上，為警尋獲該車，並於該自用小貨車
    內控制台上置物處及座椅間細縫處發現手套2 只，經採得DN
    A 檢體比對送檢驗後，始循線查知上情。
三、認定被告犯罪所憑之證據：
  (一)被告王華賓於本院行準備程序及審理時之自白。
  (二)證人即被害人何通成於警詢時之證述。
  (三)桃園縣政府警察局車輛尋獲電腦輸入單、桃園縣政府警察局
    楊梅分局刑案現場勘察紀錄表、勘察採證同意書、內政部警
    政署刑事警察局99年10月14日刑醫字第0990123547號鑑定書
    、失車- 案件基本資料詳細畫面報表、車號查詢汽車車籍、
    贓物領據保管單各1 份及現場照片10張。
四、核被告所為，係犯刑法第320 條第1 項之竊盜罪。爰審酌被
    告不思循正當途徑獲取財物，因貪圖不法利益而下手竊取他
    人財物，行竊犯行對被害人財產法益已造成損害，且前曾有
    竊盜之前科，有臺灣高等法院被告前案紀錄表1 份在卷可佐
    ，素行不佳，於假釋出監後再犯本案，並考量其犯罪之手段
    、動機、目的、犯後終能坦承犯行之態度等一切情狀，量處
    如主文所示之刑。
五、至起訴意旨雖以被告自98年9 月23日假釋出監後，復有多次
    竊盜犯行，堪認有犯罪之習慣，請求併宣告於刑之執行前強
    制工作乙節。惟按18歲以上之竊盜犯，有犯罪之習慣者，得
    於刑之執行前，令入勞動場所強制工作，竊盜犯贓物犯保安
    處分條例第3 條第1 項固有明文，但前開條例，於應執行之
    刑未達1 年以上者，不適用之，此見同條例第2 條第4 項規
    定即明。本院審酌被告王華賓之犯罪情節量處有期徒刑7 月
    ，已如前述，揆諸上開法條之說明，自無從就被告王華賓部
    分依該條例規定為刑前強制工作之諭知，合先敘明。又保安
    處分係針對受處分人將來之危險性所為之處置，以達教化、
    治療之目的，為刑罰之補充制度。我國現行刑法採刑罰與保
    安處分雙軌制，係在維持行為責任之刑罰原則下，為協助行
    為人再社會化之功能，以及改善行為人潛在之危險性格，期
    能達成根治犯罪原因、預防犯罪之特別目的。是保安處分中
    之強制工作，旨在對嚴重職業性犯罪及欠缺正確工作觀念或
    無正常工作因而習慣犯罪者，強制其從事勞動，學習一技之
    長及正確之謀生觀念，使其日後重返社會，能適應社會生活
    。刑法第90條第1 項規定：「有犯罪之習慣或因遊蕩或懶惰
    成習而犯罪者，於刑之執行前，令入勞動場所，強制工作。
    」，即係本於保安處分應受比例原則之規範，使保安處分之
    宣告，與行為人所為行為之嚴重性、行為人所表現之危險性
    及對於行為人未來行為之期待性相當之意旨而制定，而由法
    院視行為人之危險性格，決定應否令入勞動處所強制工作，
    以達預防之目的（併參照最高法院94年度臺上字第6611號判
    決）。查被告前雖有多次竊盜前科，然依卷附臺灣高等法院
    被告前案紀錄表所示，其98年9 月間假釋出獄後，至99年7
    月間始又犯本案，並非甫出監所即毫無間斷再犯案，尚乏證
    據認定其習於犯罪。況且被告於本院審理時供稱其有職業等
    語（見本院100 年8 月22日簡式審判筆錄第5 頁），非無一
    技之長，又被告本案所竊取之財物為1990年出廠之中古自用
    小貨車（見偵查卷第48頁），交易價值非鉅，且其犯罪情節
    及使用手段雖侵害他人財產法益，但未如侵入住宅竊盜或集
    團犯罪具重大或高度危險，難認已達社會危險性之程度。是
    以本次竊盜犯行之嚴重性、所表現之危險性及對其未來之期
    待性等情以觀，認被告於本件刑之諭知後，應足以收遏止並
    矯治其犯罪行為之效果。況改正被告犯行之有效方法，在於
    提供適當之更生保護、就業機會及社會扶助等，並非僅有執
    行強制工作之保安處分一途，而強制工作之保安處分係就被
    告人身自由之長期且嚴格之限制，自應從嚴認定之。是揆諸
    上揭規定與說明，本院認本件就被告王華賓予以徒刑處罰，
    即為已足，檢察官請求宣告強制工作乙節，依比例原則，核
    屬尚無必要。
六、應適用之法條：
    刑事訴訟法第273 條之1 第1 項、第299 條第1 項前段、第
    310 條之2 、第454 條第1 項，刑法第320 條第1 項，刑法
    施行法第1 條之1 第1 項、第2 項前段。
七、如不服本判決，得自收受送達之翌日起10日內向本院提出上
    訴狀（應附繕本），其未敘述上訴理由者，應於上訴期間屆
    滿後20日內補提理由書狀於本院，上訴於臺灣高等法院。
本案經檢察官馮浩庭到庭執行職務。
中    華    民    國   100    年    9     月    5     日
                        刑事庭  法  官  許曉微
以上正本證明與原本無異。
                                書記官  洪明媚
中    華    民    國   100    年    9     月    5     日
附錄本案論罪科刑依據之法條：
中華民國刑法第320條第1項
意圖為自己或第三人不法之所有，而竊取他人之動產者，為竊盜
罪，處5 年以下有期徒刑、拘役或5 百元以下罰金。